臺灣高雄地方法院刑事判決　　　　　　　95年度易字第2141號
公　訴　人　臺灣高雄地方法院檢察署檢察官
被　　　告　乙○○
選任辯護人　蘇新竹律師
　　　　　　張清富律師
上列被告因傷害等案件，經檢察官提起公訴（95年度偵字第1834
3 號），本院判決如下：
    主  文
乙○○共同犯傷害罪，處有期徒刑壹年。
    事  實
一、乙○○與丁○○原係址設高雄縣路竹鄉○○路352 號「昭明
    宰鴨場」工作之同事，嗣因懷疑丁○○向其工作之鴨場老闆
    娘告密，致其於民國95年4 月底遭到解僱，竟於同年5 月7
    日20時55分許，與3 名真實姓名、年籍均不詳之成年男子，
    共同基於傷害人身體之犯意聯絡，均戴大型黑色口罩矇面，
    無故侵入丁○○位於高雄縣阿蓮鄉○○村○○路225 巷3 號
    之住處客廳內，並分持木棍及鐵條共同輪流毆打丁○○頭部
    、背部及手臂等處，致丁○○受有左前臂（4 ×3 公分）、
    左手背（5 ×2 公分）、右上臂（6 ×3 公分）、右前臂（
    4 ×2 公分）、後上背（10×5 公分）挫傷瘀血及頭頂裂傷
    （8 ×1 ×1 公分）等傷害。嗣經丁○○根據歹徒之口音、
    衣著等特徵向警方報案，並指認歹徒其中1 人即係乙○○而
    獲悉上情。
二、案經丁○○訴由高雄縣政府警察局湖內分局報告臺灣高雄地
    方法院檢察署檢察官偵查起訴。
    理  由
壹、程序方面
一、按證人、鑑定人依法應具結而未具結者，其證言或鑑定意見
    ，不得作為證據，同法第158 條之3 定有明文。是由上開條
    文反面解釋可知，證人凡依法應具結而經具結者，即有證據
    能力。證人即告訴人丁○○於95年7 月21日偵查中、證人吳
    昭明、林美華於95年8 月16日偵查中經具結所為之證言，依
    上開規定自均有證據能力。
二、第按被告以外之人於偵查中向檢察官所為陳述，除顯有不可
    信之情況者外，得為證據，同法第159 條之1 第2 項定有明
    文。證人丁○○於95年8 月16日偵查中、證人蘇君鈺於95年
    7 月21日偵查中之證詞，係在檢察官前所為之陳述，而檢察
    官乃代表國家偵查犯罪、實施公訴，依法有訊問被告、證人
    及鑑定人之權，而實務上運作時，檢察官偵查中向被告以外
    之人所取得之陳述，原則上均能遵守法律規定，不致違法取
    供，可信度極高，本院審酌上述證人於檢察官偵查中所為之
    陳述，並無顯不可信之情形，依刑事訴訟法第159 條之1第2
    項規定，有證據能力。
三、卷附長佑醫院96年3 月20日長文字第960011號函暨所附證人
    丁○○病歷資料（院卷第34至47頁），係上開醫院在證人丁○○於各該期日就診時，於例常業務過程中必然、接續不斷
    製作之紀錄文書，依刑事訴訟法第159 條之4 第2 款規定，
    具有證據能力；另同上醫院95年5 月11日高縣衛院字第125
    號證人丁○○驗傷診斷書（警卷第11頁），則係上開醫院因
    證人丁○○之請求始行製作、出具，並非於例常業務過程中
    必然、接續不斷製作之紀錄文書或證明文書，尚與刑事訴訟
    法第159 條之4 第2 款規定不合，惟觀諸前開診斷證明書之
    內容，係就被告之病症確經該院專業醫師診療、及該病狀經
    診斷之結果等節為證明，並經上開醫院診斷醫師簽、蓋章出
    具，顯係醫師基於其醫療專業，就被告之病情診療判斷後始
    行製作，且司法機關隨時可以調取醫師依醫師法第12條規定
    所製作，並由醫師執業之醫療機構依醫療法第70條規定保存
    之病歷與之相互核對，若有錯誤，甚易發現並糾正，是上開
    診斷證明書之可信度甚高，屬於可信之特別情況下製作之文
    書，依刑事訴訟法第159 條之4 第3 款規定，應有證據能力
    。
四、再按被告以外之人於審判外之言詞或書面陳述，除法律有規
    定者外，不得作為證據，刑事訴訟法第159 條固定有明文，
    惟被告以外之人於審判外之陳述，雖不符同法第159 條之1
    至之4 規定，而經當事人於審判程序同意作為證據，法院審
    酌該言詞陳述或書面陳述作成時之情況，認為適當者，亦得
    為證據。又當事人、代理人或辯護人於法院調查證據時，知
    有第159 條第1 項不得為證據之情形，而未於言詞辯論終結
    前聲明異議者，視為有前項之同意，此亦據同法第159 條之
    5 規定甚明。查證人丁○○於警詢中所為之陳述，及卷附和
    信電訊股份有限公司客戶資料查詢單（偵卷第13～14頁）、
    遠傳電信客戶資料查詢單（偵卷第15～16頁）、臺灣高雄地
    方法院檢察署95年8 月2 日電話紀錄單（偵卷第17頁）、泛
    亞電信股份有限公司96年1 月23日法亞字096003262 號函（
    院卷第30頁）、泛亞電信股份有限公司行動電話門號000000
    0000號資料查詢單（院卷第51頁），雖均為被告以外之人於
    審判外之言詞或書面陳述，屬於傳聞證據，惟經被告、辯護
    及檢察官於本院審理中同意就上開證據引為證據；本院審酌
    上開言詞及書面陳述作成時之證據取得過程並無瑕疵，且與
    待證事實具有關連性等情況，認為適當，應認依刑事訴訟法
    第159 條之5 第1 項之規定，得為證據，而有證據能力。
五、末按傳聞法則乃對於被告以外之人於審判外之言詞或書面陳
    述，亦即針對被告以外之人於審判外以言詞或書面所為之供
    述證據而為之規範。卷附台灣大哥大股份有限公司門號0000
    000000號通聯調閱查詢單（警卷第14-16 頁），乃利用機械
    性列印之紀錄，性質上並非供述證據，應無刑事訴訟法第15
    9 條第1 項規定之適用，附此敘明。
貳、實體方面：
一、訊據被告乙○○固不否認伊與告訴人丁○○以前同在高雄縣
    路竹鄉○○路352 號「昭明宰鴨場」工作，伊大約於95年4
    月底離職之事實，惟矢口否認伊有何傷害告訴人之犯行，並
    辯稱：伊於丁○○遭毆之當晚係與友人甲○○、戊○○及綽
    號「阿寶」之人在高雄縣湖內鄉○○路之檳榔攤唱歌，且伊
    已2 、3 年沒去過高雄縣阿蓮鄉云云。經查：
（一）證人丁○○於95年5 月7 日20時55分許，在其位於高雄縣
      阿蓮鄉○○村○○路225 巷3 號之住處客廳內，遭人分持
      木棍及鐵條共同輪流毆打其頭部、背部及手臂等處，致其
      受有左前臂（4 ×3 公分）、左手背（5 ×2 公分）、右
      上臂（6 ×3 公分）、右前臂（4 ×2 公分）、後上背（
      10 ×5公分）挫傷瘀血及頭頂裂傷（8 ×1 ×1 公分）等
      傷害之事實，業據證人丁○○於警詢中證述、偵查中具結
      證述明確，並有上開長佑醫院95年5 月11日高縣衛院字第
      125 號驗傷診斷書1 紙（警卷第11頁）附卷可稽，此部分
      事實自堪認定。
（二）又證人丁○○上開所受傷勢，係遭被告夥同3 名不詳成年
      男子共同侵入其住宅後並加以毆打所造成等情，亦據證人
      丁○○於95年5 月11日警詢中證稱：「（問：毆打你之4
      名歹徒有何特徵？你是否認識其中之歹徒？）毆打我之4
      名歹徒均戴大型黑色口罩矇住臉，其中1人身高約168-170
      公分，體重約70公斤之人，戴黑色口罩、黑色帽子，在毆
      打我時有出口罵三字經，我就可聽出是我認識之乙○○（
      男、38-39 歲）住湖內鄉，其他3 人我均不認識。（問：
      他們駕駛和交通工具？現場遺留何證物？）他們駕駛何種
      車輛我不知道。現場遺留有鐵條、鐵管各1 支、黑色布鞋
      乙腳等證物。（問：經警方調閱乙○○（59.08.21、身分
      證字號Ｚ000000000、住高雄縣湖內鄉○○村○○鄰○○路17
      7 號）之人，是否就你供述之身高約168-170 公分，體重
      約70公斤之人，戴黑色口罩、黑色帽子，在毆打你時有出
      口罵「三字經」經你指認出之人？）就是我指認出之乙○○無誤。（問：你指認出乙○○夥同3 人共同毆打你，他
      們是基於何事要毆打你？）因乙○○與我同在路竹鄉○○
      路352 號「昭明宰鴨場」從事殺鴨工作，於95年4 月26日
      被老闆開除工作，因此他懷疑是我從中打小報告，他才會
      被開除，所以懷恨在心教唆其他3 人來毆打我。」等語（
      警卷第4-6 頁）、於同年6 月3 日警詢時證述：「（問：
      你稱95年5 月7 日20時55分許乙○○率另三人分持鐵條、
      木棍等兇器至你住處（高雄縣阿蓮鄉○○村○○路225 巷
      3 號），將你毆打成傷，當時你能指認出其中一人即是乙○○，你能否詳述當時你是如何指認出的？）當時我正要
      發動機車，騎車去上班時，遇到有三個人戴口罩，分持鐵
      條、木棍動手毆打我，而我將該三人推出我家門口時，就
      碰到另外一名戴口罩的人手持鐵條站我住處前擋住我的去
      路，以三字經辱罵我後，就以鐵條毆打我，這時我已認出
      該人就是乙○○了。（問：你與乙○○在工作上是否曾發
      生口角或糾紛？）因乙○○在工作上有一些瑕疵，被我老
      闆娘開除，乙○○就認為是我害他的，又於95年5 月間某
      日起，乙○○就時常找我麻煩，常說我向老闆娘打小報告
      ，找時間要修理我，但我一直未理他。（問：95年月7 日
      你被人毆打後是否有與乙○○碰面？）答：沒有。但我老
      婆及公司的同事在我被人毆打後，都當場聽到乙○○向人
      炫耀，稱：他帶人毆打我，我沒證據告他，對他沒輒，所
      以我及我公司的同事也都認定是乙○○帶人毆打我的。（
      問：毆打你的另外三個人你是否能想出是誰？）答：其中
      二個，一個叫「阿聰」、一個叫「志仔」（確實姓名、年
      籍我不知道）該二人目前分別在湖內鄉的宰鴨場工作，因
      當晚「阿聰」臨時向他工作的老闆請假，而打電話給我工
      作的宰鴨場同事「雀仔」要她去代「阿聰」的班，且「阿
      聰」、「志仔」與乙○○平常就聚在一起喝酒，所以我認
      定其中三人「阿聰」「志仔」應有參與。」等語（警卷第
      8-10頁）、於95年7 月21日偵查中具結證述：「（問：為
      何對乙○○提告訴？）我有看到林，四人其中一人就是林
      。（問：打你的人有無戴面具？）有戴口罩。（問：為何
      可指認？）我認得林平常下班穿著，紅色T 恤上衣中間有
      一個白色的標誌、白色布鞋，下身著淺藍色牛仔褲。我與
      林以前是同事。打我的時候，還有罵我一句三字經，與林
      以前的口語很像。我認識林有十多年了。（問：為何認定
      林打你？）林曾經嗆聲要打我，我老闆「吳昭明」有聽到
      林跟我嗆聲。」等語綦詳（偵卷第6 頁），並有證人吳昭
      明於偵查中具結證稱：被告係伊以前的員工，被告大約在
      95年4 月底離職，伊曾在聚餐中有聽到被告提及要去打人
      或與他人有糾紛之事，被告與證人丁○○在95年農曆過年
      後，兩人就不和睦等語（偵卷第30頁）、證人林美華於偵
      查中具結證稱：伊先生即證人丁○○於95年5 月7 日被打
      前，伊有聽過被告要打伊先生，且聽過好幾次等語（偵卷
      第31頁）可據。衡以證人丁○○苟未遭被告毆打而受有上
      開傷害，且根據諸多特徵確認被告即係毆打伊之人，衡情
      應無設詞誣陷被告，而干冒遭刑事追訴處罰之理，此觀證
      人丁○○於警詢中亦證述伊事後猜測當晚共同毆打伊之另
      3 名不詳成年男子中之2 人，分別係在鴨場工作之綽號「
      阿聰」、「志仔」之人如上，然究無把握而未對其等併予
      提出傷害告訴之情益明，足認證人丁○○所指訴之上揭情
      節，顯非無稽，應可採信。況且，參以被告所使用之行動
      電話門號0000000000號，曾於案發當晚即95年5 月7 日21
      時7 分29秒、21時9 分9 秒、21時13分37秒、21時15分31
      秒、21時16分42秒，在鄰近高雄縣阿蓮鄉○○路334 號8
      樓頂、高雄縣阿蓮鄉○○路121 號4 樓頂基地台位置之不
      詳地點，分別與證人戊○○所持用之行動電話門號000000
      0000號、證人甲○○所持用之行動電話門號0000000000號
      有通話之紀錄，有卷附通聯調閱查詢單1 份可憑（警卷第
      14-16 頁）。雖被告於本院審理中辯稱：伊於案發當晚係
      與友人甲○○及戊○○等人在高雄縣湖內鄉○○路之檳榔
      攤唱歌，伊所使用之手機，因與友人甲○○之手機外形相
      似，而遭欲外出至高雄縣阿蓮鄉購買薑母鴨之同行友人甲○○所誤拿，且於路途中因另一友人戊○○撥打電話找伊
      ，而由甲○○所接聽，故才有在高雄縣阿蓮鄉地區之通話
      紀錄云云，惟查，證人戊○○於本院審理中證稱：案發後
      第2 天，伊在鴨場即有聽人說是伊與被告去打丁○○，伊
      於聽聞此事當日即有向被告反應等語（院卷第92頁），是
      被告在案發後第2 天既經由證人戊○○向其反應而已知悉
      其遭誤解為毆打證人丁○○之人，則被告對於上開伊在事
      發當晚與友人一同在湖內鄉喝酒唱歌，且手機遭友人錯拿
      ，此一理應印象深刻且有助澄清其是否涉案之辯解，衡情
      應會於案發後不久之95年5 月29日經警通知到場接受詢問
      而知悉自己確已牽涉該傷害案件且經司法調查後及時提出
      ，然被告卻反於常情，乃先於95年7 月21日偵查中辯稱其
      所使用之0000000000號手機於95年5 月7 日案發當日係在
      友人蘇君鈺車上云云（偵卷第7 頁），而未料證人蘇君鈺
      於偵查中經檢察官訊問後證稱其係95年5 月9 日向被告借
      用手機，而非5 月7 日等情（偵卷第7 頁），且經檢察官
      於斯日偵查庭質之其手機門號0000000000號為何於95年5
      月7 日20時至21時許有在高雄縣阿蓮鄉之通聯紀錄後，被
      告始於同年8 月3 日偵查中，另行具狀答辯改稱伊當晚20
      時30分許與友人一同在高雄縣湖內鄉檳榔攤唱歌，其手機
      當晚並遭友人甲○○外出至阿蓮鄉購買薑母鴨所誤拿云云
      。雖被告就其所辯手機遭證人甲○○誤拿乙節，經證人甲○○於本院審理中到庭證稱：伊與被告及戊○○等人有在
      案發當晚一同在上開湖內鄉檳榔攤唱歌，且大約於20時30
      分許，因有人提議要喝酒，伊就外出購買薑母鴨，但卻誤
      拿與伊手機外形差不多之被告手機，復於21時許，在外出
      至阿蓮鄉購買薑母鴨途中恰好接到戊○○來電欲找被告，
      伊始發現錯拿被告手機；伊自20時30分許外出購物，迄22
      時10分許回至檳榔攤為止，期間共接到戊○○4 次來電，
      第1 通是問為何被告手機在伊身上，第2 通及第3 通是問
      伊東西買到沒有，最後1 通則問伊是否快回到檳榔攤；伊
      因至阿蓮鄉沒買到薑母鴨，所以又到岡山買羊肉爐，買完
      後伊有在岡山有打1 通電話給戊○○說伊要回去了，伊快
      回到湖內鄉檳榔攤時，其等又打1 通電話給伊，伊有看到
      手機上顯示之時間，所以伊清楚記得是22時10分許回到檳
      榔攤，而自伊22時10分回到檳榔攤後，到23點30分伊與被
      告及綽號「阿寶」之人才一起離開，此期間被告沒有自己
      離開過檳榔攤等語（院卷第65 -77頁），及證人戊○○到
      庭證稱：95年5 月7 日晚上伊在鴨場顧火，一直到晚上8
      點多代班的人來伊才離開，然後去湖內鄉○○路竹海園餐
      廳旁的檳榔攤與被告喝酒，伊去到那邊大約9 點；伊在代
      班的人來的時候，大約是快到9 點時，有在鴨場打電話給
      被告，結果是甲○○接的，伊問甲○○為何被告手機在其
      那邊，其說要去阿蓮那邊買薑母鴨帶到檳榔攤配酒，後來
      伊在檳榔攤等的時候就打電話問甲○○何時要回來，大約
      連續打了3 、4 通，因為大家在等其買東西回來配酒，伊
      打電話的時間都在9 點多的時候，且每通間隔沒多久，甲○○接電話當時人都在阿蓮；後來甲○○在電話中有說薑
      母鴨沒有開，其就去岡山買羊肉，伊就沒有再打電話予甲○○，因為伊已知道甲○○要去岡山買羊肉，一直到晚上
      10點出頭的時候，甲○○才回到檳榔攤；甲○○在買完羊
      肉進到湖內鄉而快到檳榔攤的時候，有打1 通電話給伊說
      其快回到檳榔攤，然後伊喝到11點多就先走，被告則繼續
      留在那邊等語（院卷第79 -91頁）。惟查，本件自95年5
      月7 日案發至證人甲○○、戊○○於96年5 月15日在本院
      作證時，已相距近1 年時間，證人甲○○及戊○○何以均
      對於案發關鍵時刻即95年5 月7 日20時至23時許間之彼此
      行蹤記憶如此清晰，已屬可疑，且證人甲○○在本院交互
      詰問時，經公訴檢察官一再向其確認其外出購買薑母鴨或
      羊肉爐之路線，乃經其肯認答稱其係先從湖內鄉到阿蓮鄉
      ○○○路竹鄉○○村○○路到岡山鎮，回程則自岡山鎮走
      台1 線向北經路竹鄉回到湖內鄉其等唱歌的檳榔攤，沒有
      再往北到過台南等語（院卷第69-71 頁），然參據上開通
      聯調閱查詢單內容，被告之行動電話門號0000000000號於
      95年5 月7 日21時57分46秒許、21時58分55秒許，曾有在
      台南縣仁德鄉中洲村中洲309- 16 號樓頂基地台附近受話
      之通聯紀錄，亦顯與證人甲○○證述上情有所不符，雖被
      告之辯護人辯稱高雄縣湖內鄉與台南縣中洲村僅有一水之
      隔，則高雄縣湖內鄉與台南縣中洲村相鄰之地區，可能受
      台南縣中洲村所設置基地台之電波發送範圍所涵蓋，而導
      致在高雄縣湖內鄉通話，但基地台位置則在台南縣中洲地
      區之現象，故不能因此即謂證人甲○○有到過台南云云，
      惟被告之行動電話門號於95年5 月7 日22時08分33秒許、
      22時09分40秒許，另有在高雄縣湖內鄉○○街83號樓頂基
      地台附近發、受話之通聯紀錄，有上開通聯調閱查詢單可
      憑，而證人甲○○既證稱伊至高雄縣岡山鎮買完羊肉後，
      係沿省道台1 線一路北上，經過路竹鄉而於當晚22時10分
      許回到湖內鄉其等唱歌的檳榔攤，則苟依其所述，證人甲○○於當晚21時57分、58分許，應正係一路騎車北上返回
      該檳榔攤之途中，是縱令辯護人所辯基地台涵蓋範圍重疊
      一節屬實，其手機通訊之基地台位置，亦理當應先經由高
      雄縣湖內鄉之基地台發送，待其往北回至更靠近台南縣上
      開基地台位置之檳榔攤後，始可能因辯護人所述情形而透
      過台南縣之基地台發送訊號，豈會在21時57分、58分許先
      出現台南縣仁德鄉中洲村中洲309-16號樓頂基地台附近受
      話之通聯紀錄，嗣再騎車往北行進10餘分鐘後，復於22時
      8 分、9 分許出現在較南之高雄縣湖內鄉基地台之發送通
      聯紀錄？是辯護人上開所辯尚不足採信。另查，行動電話
      門號0000000000號為證人甲○○於案發當時所使用之門號
      乙情，乃經證人甲○○於本院審理中證述明確（院卷第90
      -91 頁），並有泛亞資料查詢單1 紙在卷可參（院卷第51
      頁），而證人甲○○上開行動電話門號於其所證稱自20時
      30分至22時10分止外出購買下酒菜期間，另有於95年5 月
      7 日21時16分42秒、21時22分51秒許、21時57分46秒許、
      22時9 分6 秒許、22時9 分40秒，共有5 通發話予被告之
      0000000000號門號等情，有上開0000000000號門號通聯調
      閱查詢單可憑，亦與證人甲○○所證當晚僅與證人戊○○
      有連繫等情相悖，又證人甲○○上開行動電話門號000000
      0000號，於95年5 月7 日23時14分15秒許，亦曾有與被告
      上開0000000000號門號有43秒之通話紀錄，同有上開通聯
      調閱查詢單可考，苟被告係如證人甲○○所證稱其與證人
      甲○○2 人當晚都是在上開檳榔攤唱歌至23時30 分 許始
      一同離開，則於23時14分許尚同在上開檳榔攤唱歌之該2
      人，又何須以手機相互聯絡？再者，0000000000 號 門號
      於當晚21時7 分29秒出現在阿蓮鄉後，在當晚22時10分前
      ，與證人戊○○0000000000號門號之通聯紀錄共有7 通，
      除其中4 通核與證人戊○○所證述相符外，惟證人甲○○
      證稱僅在返回將抵檳榔攤前再撥打予證人戊○○1 通，應
      即為22時8 分33秒，則期間其等之通話聯繫尚有於21時43
      分5 秒（0000000000號發話）、21時58分55秒（00000000
      00號受話）各1 通之紀錄，顯與其等證述內容有所歧異。
      綜上，足見證人甲○○及戊○○2 人之證詞乃有諸多與常
      情不符及與事實相矛盾之處，且證人甲○○雖證稱因伊手
      機與被告的手機「差不多」，所以才拿錯等語（院卷第66
      頁）如上，惟本院於96年5 月15日審判程序當庭勘驗證人
      甲○○及被告各自庭呈之手機結果，其型號均為Motorola
      廠牌v188型號，顏色均為紫色，外觀乃「完全相同」之手
      機（院卷第91頁），並非「差不多」而係「完全相同」，
      與其所證已有不符，況且被告或證人甲○○就此並未提出
      其等之購買證明或其他資料證明該等手機是否各為其等所
      購買及購買之時點，且被告於96年1 月5 日具狀並於準備
      程序中為上開勘驗之聲請時，距本案案發時間即95 年5月
      7 日已逾6 個月，故本院亦無從調取證人甲○○所使用之
      行動電話0000000000號於案發當時之通聯紀錄（見泛亞電
      信股份有限公司96年1 月23日法亞字第096003262 號函，
      院卷第30頁），據以比對其發話時之手機序號是否與證人
      甲○○所庭呈之手機序號相同，故上開手機是否為證人甲○○於案發當時所使用之手機，亦堪置疑，自難採信，被
      告上開所辯其手機遭誤拿乙節，顯屬無稽，殊無足採。末
      參諸通聯紀錄僅在證明手機門號持用人之行蹤，苟持用人
      確與案件無涉，亦僅須就其當時動向清楚交代即可，然被
      告不僅事後一再更異辯詞，更極力試圖撇清其與該通話紀
      錄之關聯，恰可反映其明知該通聯紀錄與本件犯罪之關聯
      性，而被告使用之行動電話門號0000 000000 號於證人丁○○遭毆後之緊接時間即95年5 月7 日21時7 分至16分許
      ，確曾出現在高雄縣阿蓮鄉○○路及民生路一帶地區無訛
      ，有前揭通聯調閱查詢單在卷可佐，堪認被告於案發當時
      確實在阿蓮鄉，並佐以上開證人丁○○指述及證人吳昭明
      、林美華之證述，益徵被告確有傷害等犯行，至堪認定。
      另公訴檢察官於本院準備程序請求對被告及證人甲○○、
      戊○○測謊，惟本案被告之辯詞及證人甲○○、戊○○2
      人證詞之可採與否，既經本院認定如上，自無再行對渠等
      測謊之必要，附此敘明。
（三）末按告訴乃論之罪，告訴人祇須表示訴究之意思為已足，
      不以明示其所告訴者為何項罪名為必要。告訴人在偵查中
      已一再表示要告訴，雖未明示其所告訴之罪名，但依其所
      陳述之事實，仍無礙於告訴之效力（最高法院74年度台上
      字第1281號判例意旨參照）。查本件證人丁○○於95年5
      月11日警詢時，業已明確指述其因在自宅客廳內，遭受被
      告及其他3 名不詳姓名男子侵入其住宅內並共同毆打伊，
      故向警方報案等情（警卷第5 、6 頁），故堪認證人丁○○業已有申告本件傷害及侵入住宅犯罪事實以請求訴追之
      意思表示，雖證人丁○○於95年5 月11日警詢中係表示：
      「（問：你是否要對乙○○等人提出傷害告訴？）我要向
      乙○○等人提出傷害告訴」等語（警卷第6 頁），惟此乃
      因證人丁○○依警方之提問所為回答，究難認不諳法律規
      定之證人丁○○僅只欲就傷害部分提出告訴，故應認證人
      丁○○已就被告之傷害及侵入住宅犯行於告訴期間內向偵
      查機關合法提出告訴，亦併予敘明。
（四）綜上所述，被告所辯各節均不足採信。本件事證明確，被
      告之傷害及侵入住宅犯行，均洵堪認定，應依法論科。
二、查被告行為後，如附表所示之相關法律均業經變更，並俱於
    95年7 月1 日施行，玆經整體比較結果，裁判時法並未較為
    有利，從而依刑法第2 條第1 項前段規定，自應適用各該行
    為時法，亦即修正前法。另刑法第28條之文字修正，亦無關
    行為可罰性之變更，自不生新舊法比較之問題，而應直接適
    用裁判時法，合先敘明。
三、核被告所為，係犯修正前刑法第306 條第1 項無故侵入他人
    住宅罪及同法第277 條第1 項之普通傷害罪。被告就上開犯
    行與其他3 名姓名、年籍均不詳之成年男子，互有犯意聯絡
    及行為分擔，爰依刑法第28條規定，論以共同正犯。又被告
    所犯無故侵入他人住宅罪及傷害罪間，有手段、目的之牽連
    關係，爰依修正前刑法第55條後段之規定，從一重之傷害罪
    論處。爰審酌被告僅因懷疑證人丁○○向其工作鴨場之老闆
    娘告密致其遭到解僱，即挾怨報復證人丁○○，而邀集其他
    3 名共犯，共同持木棍及鐵條等物侵入證人丁○○住宅並毆
    打證人丁○○成傷，且犯後不僅否認犯行，並每隨訴訟程序
    進展而出現不利事證時，屢屢更異其無稽之辯詞，極力企圖
    脫免罪責，浪費司法程序，顯然毫無悔意，犯後態度極端惡
    劣，並考量證人丁○○所受傷害程度及被告之犯罪動機、手
    段，且其前無犯罪科刑紀錄，有臺灣高雄地方法院檢察署刑
    案資料查註紀錄表及臺灣高等法院被告前案紀錄表各1 紙在
    卷可考，素行尚可等一切情狀，量處如主文所示之刑，以示
    懲儆。至未扣案之木棍及鐵條，雖為被告與共犯所持以毆打
    證人丁○○之物，然無證據證明係被告或共犯所有之物，爰
    不併予諭知沒收，附此敘明。
四、至於證人甲○○、戊○○於本院審判程序各經具結後，就本
    案案情有重要關係之事項所為證述，是否涉有偽證罪嫌，宜
    由檢察官另行偵辦，併此敘明。
據上論斷，應依刑事訴訟法第299 條第1 項前段，刑法第2 條第
1 項前段、第28條，修正前刑法第55條後段、第306 條第1 項、
第277 條第1 項，罰金罰鍰提高標準條例第1 條前段，判決如主
文。
本案經檢察官丙○○到庭執行職務。
中　　華　　民　　國　　96　　年　　6 　　月　　5 　　日
                  刑事第十六庭  審判長法　官  黃惠玲
                                      法  官  黃苙荌
                                      法  官  蔣志宗
以上正本證明與原本無異。
如不服本判決，應於判決送達後10日內，向本院提出上訴狀。
中　　華　　民　　國　　96　　年　　6 　　月　　5 　　日
                                      書記官  洪育祺
┌───────────────────────────────────────────────┐
│附表：                                                                                        │
├──────┬─────────────┬─────────────┬───────┬────┤
│相關變更條文│行為時法（下稱舊法）之內容│裁判時法（下稱新法）之內容│比  較  理  由│比較結果│
├──────┼─────────────┼─────────────┼───────┼────┤
│【罰金刑貨幣│依法律應處罰金、罰鍰者，就│中華民國94年1 月7 日刑法修│刑法之貨幣單位│經按現行│
│單位之變更】│其原定數額得提高為2 倍至10│正施行後，刑法分則編所定罰│由「元（指銀元│法規所定│
│罰金罰鍰提高│倍（刑法乃係定明10倍）。第│金之貨幣單位為新臺幣。94年│）」變更為「新│貨幣單位│
│標準條例第1 │1 條所定得提高倍數之規定，│1月7日刑法修正時，刑法分則│臺幣」，且刑法│折算新臺│
│條前段、第5 │於本條例修正後制定之法律，│編未修正之條文定有罰金者，│分則之罰金數額│幣條例第│
│條→刑法施行│不適用之；本條例修正前公布│自94年1 月7 日刑法修正施行│，亦視該分則先│2 條之規│
│法第1 條之1 │之法律，於本條例修正後修正│後，就其所定數額提高為30倍│前曾修正與否，│定折算後│
│第1 項、第2 │其罰金罰鍰數額或法律經全部│。但72年6 月26日至94年1 月│而分別提高3 或│等值，是│
│項          │修正而其罰金罰鍰數額未予變│7 日新增或修正之條文，就其│30倍。        │以新法並│
│            │更者，亦同。              │所定數額提高為3 倍。      │              │未較有利│
│            │                          │                          │              │。      │
├──────┼─────────────┼─────────────┼───────┼────┤
│【罰金刑下限│罰金：（銀元）1 元以上。  │罰金：新臺幣1000元以上…。│罰金刑之下限，│舊法有利│
│之變更】刑法│                          │                          │由銀元10元（亦│        │
│第33條第5款 │                          │                          │經提高）即新臺│        │
│            │                          │                          │幣30元，提高為│        │
│            │                          │                          │新臺幣1000元  │        │
├──────┼─────────────┼─────────────┼───────┼────┤
│ 【牽連犯】 │第55條後段：犯一罪而其方法│（刪除）                  │新法刪除牽連犯│舊法有利│
│            │或結果之行為犯他罪名者，從│                          │之規定        │        │
│            │一重處斷。                │                          │              │        │
│            │                          │                          │              │        │
│            │                          │                          │              │        │
│            │                          │                          │              │        │
│            │                          │                          │              │        │
│            │                          │                          │              │        │
│            │                          │                          │              │        │
│            │                          │                          │              │        │
├──────┼─────────────┴─────────────┴───────┴────┤
│整體比較結果│舊法有牽連犯從一重罪處斷規定、罰金刑下限較低，且易科罰金折算標準亦較有利，故舊法│
│            │較有利於被告。                                                                  │
└──────┴────────────────────────────────────────┘
附錄本判決論罪之法條：
刑法第277條條第1項
傷害人之身體或健康者，處3 年以下有期徒刑、拘役或1000元以
下罰金。
刑法第306條第1項
無故侵入他人住宅、建築物或附連圍繞之土地或船艦者，處1 年
以下有期徒刑、拘役或3 百元以下罰金。
